# 分期发货的收入确认

提问人：欧阳 乐 时间：2021-12-16 19:52:16
请教陈版主，
1 、甲公司为一家通信设备制造企业，在 2020 年 8 月与客户签定一份销售合同，合同约定交付标的物为通信设备，均为统一规格型号，该产品可以单独使用，该批设备客户不会直接使用，客户会将该批设备向其终端客户进行交付（终端客户为政府单位），付款方式为预付5%，剩余款项以客户收到终端客户的回款同比例支付到甲公司，根据行业惯例甲公司与客户完成交易即可确认收入，无需终端客户验收确认。
2 、公司按照协议完成产品生产后，送货到客户后，客户会进行验收，验收合格后，出具验收报告，且验收合格后客户会将该产品交付到其终端客户。
3 、最终的产品交货情况为， 2020 年 12 月底交付、验收了50%， 2021 年交付、验收剩余的50%。
4 、公司在 20 、 21 年分别确认合同价款的50%收入。
项目组判断：首先确认该项业务属于在某一时点履行的履约义务。虽然单台设备可以独立使用，但是只有全部交付完毕时，客户才会开始支付剩余款项。根据新收入准则，对于已验收的货物虽然商品实物已经转移给客户，但甲公司并未享有现时收款权利，客户也无现时付款义务，故只能在全部商品交付后才能确认收入。
目前的疑问为项目组的判断是否正确？该业务是分批交付验收确认收入（对应的是合同资产）还是全部交付验收完毕确认一次收入？

回答人：chenyiwei
鉴于“合同约定交付标的物为通信设备，均为统一规格型号，该产品可以单独使用”，因此如果客户或者业主对分批到货的产品进行分批次验收，并出具分批次的验收单据，则仍可以在获得验收单据后确认已通过验收的这部分产品的销售收入。这与客户或业主的意图“只有全部交付完毕时，客户才会开始支付剩余款项”无关。但对于确认收入时尚无权收取（取决于后续批次的产品交付）的应收款项，应列为合同资产。